臺灣屏東地方法院民事裁定
111年度司繼字第653號
聲  明  人  廖友憶  


法定代理人  廖永振  

法定代理人  黃桂香  




上列聲明人聲明對被繼承人黃張秋拋棄繼承事件，本院除就同案
聲明人黃桂香、黃鴻龍、黃燕雄、黃品嘉、黃仕榮、黃惠娟、黃
桂菊之部分准予備查外，就聲明人廖友憶之部分裁定如下：
    主  文
聲明駁回。
程序費用由聲明人負擔。
    理  由
一、聲明意旨略以：聲明人為被繼承人之繼承人，被繼承人黃張
    秋（女，民國00年0月00日出生，身分證統一編號：Z000000
    000號，生前最後住所：屏東縣○○鄉○○路○○巷00 號）於111 
    年2月22日死亡，聲明人自願拋棄繼承權，爰依法向本院聲
    明拋棄繼承權，請准予備查云云。
二、按繼承人得拋棄其繼承權；遺產繼承人，除配偶外，依左列
    順序定之：㈠直系血親卑親屬。㈡父母。㈢兄弟姊妹。㈣祖父母
    ；前條所定第一順序之繼承人，以親等近者為先；第1138條
    所定第一順序之繼承人，有於繼承開始前死亡或喪失繼承權
    者，由其直系血親卑親屬代位繼承其應繼分；第1138條所定
    第一順序之繼承人中有拋棄繼承權者，其應繼分歸屬於其他
    同為繼承之人；第一順序之繼承人，其親等近者均拋棄繼承
    權時，由次親等之直系血親卑親屬繼承，民法第1174條第1 
    項、第1138條、第1139條、第1140條、第1176條第1 項、第
    5 項分別定有明文。是向法院聲明拋棄繼承權之前提，必須
    聲明人係應繼承人而於聲明時業已取得繼承權。倘聲明人並
    非應繼承人而未取得繼承權，當不得向法院聲明拋棄繼承，
    自不待言。
三、經查，聲明人主張被繼承人黃張秋於111 年2月22 日死亡，
    聲明人為被繼承人之繼承人，固有戶籍謄本、繼承系統表等
    件附卷可稽。除被繼承人之子女黃鴻龍、黃燕雄，孫子女黃
    桂香、黃品嘉、黃仕榮、黃惠娟、黃桂菊經本件准予備查之
    外，次查被繼承人尚有孫子女黃麗鳳、黃柏樺、黃鈿閣、黃
    華珊尚未向本院聲明拋棄繼承，有本院案件查詢清單及黃麗
    鳳、黃柏樺、黃鈿閣、黃華珊戶籍謄本附卷為憑，而聲明人
    廖友憶為被繼承人之曾孫子女。揆諸前揭規定，本件被繼承
    人既尚有先順序之繼承人黃麗鳳、黃柏樺、黃鈿閣、黃華珊
    依法當然繼承，則聲明人廖友憶尚未取得繼承之權，逕向本
    院聲明拋棄繼承，於法不合，應予駁回。
四、依家事事件法第97條，非訟事件法第21條第1 項前段，裁定
    如主文。
五、如對本裁定抗告，須於裁定送達後10日之不變期間內，向本
    院提出抗告狀，並繳納抗告費新臺幣1,000 元。
中　　華　　民　　國　　111 　年　　6 　　月　　23　　日

                  家事法庭  司法事務官　唐淑嫻